臺灣臺中地方法院刑事判決　　　　　　93年度易字第2127號
公　訴　人　臺灣臺中地方法院檢察署檢察官
被　　　告　乙○○
上列被告因偽造文書案件，經檢察官聲請簡易判決處刑（九十三
年度偵字第一三六九七號），本院臺中簡易庭認為不宜以簡易判
決處刑，移由本院刑事庭改依通常程序審理，及臺灣臺中地方法
院檢察署檢察官移送併辦（九十三年度偵字第一四九二四號、九
十四年度偵字第四七五四號），被告於本院準備程序就被訴事實
為有罪之陳述，經本院合議庭裁定改行簡式審判程序，判決如下
：
    主    文
乙○○共同連續行使偽造私文書，足以生損害於他人，累犯，處
有期徒刑拾月；乙○○在信用卡申請書上偽造「丁○○」署押
枚、家樂福崇德店消費簽帳單上偽造「丁○○」之署押共柒枚（
其中持卡人存根聯上枚為覆寫紙覆寫）、「臺灣大哥大」北區
大雅店消費簽帳單商店存根聯上偽造「丁○○」之署押壹枚、「
家樂福」崇德店消費簽帳單持卡人存根聯張（偽造「丁○○」
署押枚部分除外），扣案之變造「卓連皆」國民身分證正面乙○○相片、變造「丁○○」國民身分證正面乙○○相片、變造「
丁○○」身心障礙手冊正面乙○○相片、變造「己○○」國民身
分證正面乙○○相片、變造「己○○」記者證正面乙○○相片各
壹張、冒用「丁○○」名義申辦之「家樂福」信用卡壹張、「乙○○」證件照片壹批、除漬水貳瓶、清除劑壹瓶、護貝膠膜壹盒
、護貝機壹台、各類證件影印紙壹批、投影片拾張、印章壹批、
印台壹個，均沒收。又偽造署押，足以生損害於公眾及他人，累
犯，處有期徒刑伍月；乙○○在臺中市警察局刑警隊第四組之警
訊筆錄偽造「壬○○」之簽名枚、捺指印柒枚，均沒收。應執
行有期徒刑拾壹月；乙○○在信用卡申請書上偽造「丁○○」署
押枚、家樂福崇德店消費簽帳單上偽造「丁○○」之署押共柒
枚（其中持卡人存根聯上枚為覆寫紙覆寫）、「臺灣大哥大」
北區大雅店消費簽帳單商店存跟聯上偽造「丁○○」之署押壹枚
、「家樂福」崇德店消費簽帳單持卡人存根聯張（偽造署押部
分除外），扣案之變造「卓連皆」國民身分證正面乙○○相片、
變造「丁○○」國民身分證正面乙○○相片、變造「丁○○」身
心障礙手冊正面乙○○相片、變造「己○○」國民身分證正面乙○○相片、變造「己○○」記者證正面乙○○相片各壹張、冒用
「丁○○」名義申辦之「家樂福」信用卡壹張，「乙○○」證件
照片壹批、除漬水貳瓶、清除劑壹瓶、護貝膠膜壹盒、護貝機壹
台、各類證件影印紙壹批、投影片拾張、印章壹批、印台壹個，
乙○○在臺中市警察局刑警隊第四組之警訊筆錄偽造「壬○○」
之簽名枚、捺指印柒枚，均沒收。
    犯罪事實
一、乙○○曾於民國九十年間因犯業務侵占案件，經本院判處有
    期徒刑八月確定，於九十一年六月二十一日執行完畢。詎乙○○仍不知悔悟，分別為：
  (一)乙○○與「林家源」、綽號「阿弟」真實姓名年籍不詳之成
    年男子等人，共同基於變造特種文書（國民身分證、身心障
    礙手冊、記者證）、偽造署押（信用卡申請書及消費簽帳單
    上簽名）、偽造私文書（信用卡申請書、信用卡背面簽名及
    消費簽帳單）、行使變造特種文書（國民身分證）、行使偽
    造私文書（偽造之信用卡申請書及消費簽帳單）、竊盜及詐
    欺取財之概括犯意，自九十二年九月十日某時許起至九十四
    年二月九日前某時許止（不包括九十三年八月五日起至同年
    九月七日止），由乙○○與「阿弟」二人共同或綽號「阿弟
    」之人一人，先以徒手竊取財物之方式，連續竊取如附表一
    編號一至十六所示丁○○等他人所有之財物及國民身分證等
    物（犯罪時間、地點、方法及所竊取財物均詳如附表一所示
    ）後，由乙○○取去所竊得之國民身分證、記者證、身心障
    礙手冊、駕駛執照等證件，而與「林家源」之成年人，將乙○○之照片分別換貼在所取得之「丁○○」國民身分證及身
    心障礙手冊各一張、「己○○」之國民身分證及記者證各一
    張上（所竊取附表一編號三至八部分之國民身分證均僅除去
    原照片，尚未換貼乙○○照片；所竊取附表一編號九至十四
    之國民身分證及駕駛執照則尚未除去原照片換貼乙○○照片
    ，均尚未完成變造行為），而變造「丁○○」之國民身分證
    及身心障礙手冊各一張、「己○○」之國民身分證及記者證
    各一張，足生損害於丁○○、己○○、戶政機關對於國民身
    分證使用及管理之正確性、內政部對於身心障礙手冊使用及
    管理之正確性，其餘竊得財物則由「阿弟」者取走花用。
  (二)乙○○復與「林家源」之人承前開行使偽造私文書及詐欺取
    財之概括犯意聯絡，於九十四年二月十一日，在臺中市○區
    ○○路「臺灣大哥大」北區大雅店，持「林家源」之人所交
    付之現金新臺幣（下同）三千元及所竊得之「丁○○」安信
    銀行信用卡，冒用丁○○名義購買價值六千元之行動電話一
    支，乙○○交付店員現金三千元，其餘三千元則持該安信銀
    行信用卡刷卡消費，並在消費簽帳單上偽簽「丁○○」簽名
    一枚而偽造私文書，並交付「臺灣大哥大」北區大雅店人員
    而行使之，致該店職員陷於錯誤，而交付價值六千元之行動
    電話一支予乙○○，乙○○再將所取得之行動電話後交予「
    林家源」之人，足生損害於丁○○及「臺灣大哥大」北區大
    雅店。
  (三)乙○○與「林家源」、「阿弟」之人承前開偽造私文書並持
    以行使及詐欺取財之概括犯意聯絡，於九十四年二月十四日
    ，由乙○○持丁○○之安信銀行美國運通卡及變造「丁○○
    」之國民身分證各一張，至臺中市○○路○段六二五號「家
    樂福」崇德店，冒用丁○○名義向法商佳信銀行申請「家樂
    福」信用卡一張，並於信用卡申請書上偽簽「丁○○」之簽
    名三枚而偽造私文書，並交付「家樂福」崇德店人員而行使
    之，致該銀行人員陷於錯誤而核發交付「家樂福」信用卡一
    張，嗣核卡後，乙○○則在該「家樂福」信用卡背面偽簽「
    丁○○」之簽名而偽造私文書後，再陸續於九十四年三月五
    日、六日持該「丁○○」名義之「家樂福」信用卡至臺中市
    ○○路○段六二五號「家樂福」崇德店，連續持該偽造之「
    家樂福」信用卡消費，並在消費簽帳單上偽簽「丁○○」名
    字而連續偽造私文書，並交付「家樂福」崇德店人員而連續
    行使之（合計在消費簽帳單上偽造「丁○○」之簽名共七枚
    ，其中持卡人存根聯上三枚為一式二份經覆寫紙覆寫）（犯
    罪時間、地點、偽造之「丁○○」簽名數量及所詐得財物均
    詳如附表二所示），致該「家樂福」崇德店內之職員陷於錯
    誤，而分別交付如附表二「詐得財物欄」所示之財物予乙○○，足生損害於丁○○及法商佳信銀行，所詐得財物其中日
    常用品為乙○○及「林家源」、「阿弟」之人朋分使用完畢
    ；行動電話由「林家源」取走；項鍊則由乙○○變賣後花用
    殆盡。嗣經警於九十四年三月九日十四時三十分許，在臺中
    市○區○○街一五五號五樓查獲，並扣得國民身分證十三張
    ，記者證一張、全民健康保險卡一張、身心障礙手冊一張、
    寵物登記證一張、駕駛執照一張、「家樂福」信用卡一張、
    中國醫藥大學附設醫院掛號證一張、「乙○○」證件照片一
    批、除漬水二瓶、清除劑一瓶、護貝膠膜一盒、護貝機一台
    、各類證件影印紙一批、投影片十張、印張一批、印台一個
    。
  (四)乙○○承前開變造國民身分證後持之以行使之概括犯意，並
    與寅○○基於犯意之聯絡，於九十三年一月初某日某時，在
    臺中市○○路某處，由寅○○交付自己之照片予乙○○，乙○○再將寅○○之照片換貼在所取得之「陳總鎮」國民身分
    證上，而變造「陳總鎮」之國民身分證一張後，交由寅○○
    持以使用，足生損害於陳總鎮及戶政機關對於國民身分證使
    用及管理之正確性，嗣經警於九十三年四月十六日十九時許
    ，在臺中市○區○○街一九二巷八之二號四樓查獲寅○○，
    並扣得變造之「陳總鎮」國民身分證一張（業經臺中縣太平
    戶政事務所於九十三年九月二日依法銷燬）後，循線查獲。
  (五)乙○○承前變造國民身分證復持之以行使之概括犯意，於九
    十三年五月間某日，先以八千元代價自不詳姓名年籍之成年
    人處取得「卓連皆」、「壬○○」之國民身分證各一張後，
    乙○○再將其自己之照片換貼在所取得之「卓連皆」國民身
    分證上，而變造「卓連皆」之國民身分證一張（「壬○○」
    之國民身分證尚未經變造換貼為乙○○之照片），足以生損
    害於卓連皆及戶政機關對於國民身分證使用及管理之正確性
    ，嗣乙○○先於九十三年七月中旬某日某時許，在臺中市臺
    中公園經警盤查時，持變造之「卓連皆」國民身分證接受盤
    查二次，復於九十三年八月四日零時三十分許，在臺中市○
    區○○路與華美街口，為警攔查時，冒稱其為「卓連皆」本
    人，並帶同警員至臺中市○區○○路三街二十四號之七租住
    處出示變造之「卓連皆」國民身分證一張交予警員查核，足
    生損害於卓連皆；嗣經警發覺該變造之「卓連皆」國民身分
    證有異，乙○○為逃避刑責，另基於偽造署押之犯意，於九
    十三年八月四日一時五十六分許，在臺中市警察局刑警隊第
    四組辦公室，竟改冒用「壬○○」名義應訊，接續在臺中市
    警察局刑警隊第四組之警訊筆錄偽造「壬○○」之簽名三枚
    及捺指印七枚，足以生損害於壬○○及犯罪偵防機關對於刑
    事偵查之正確性。嗣經臺中市警察局當場發覺有異，始查知
    上情，並扣得變造之「卓連皆」國民身分證一張。
二、案經臺中市警察局報請臺灣臺中地方法院檢察署檢察官偵查
    後聲請簡易判決處刑，本院臺中簡易庭認為不宜以簡易判決
    處刑，移由本院刑事庭改依通常程序審理，及同署檢察官移
    送併辦，被告於本院準備程序就被訴事實為有罪之陳述，經
    本院合議庭裁定改依簡式審判程序審理。
    理    由
一、認定犯罪事實之依據：
  (一)被告乙○○之自白。
  (二)寅○○於另案檢察官偵查中之供述（臺灣臺中地方法院檢察
    署九十三年度他字第一○一八號偵查卷第十二頁至第十四頁
    、第四七頁、同署九十三年度偵字第七八三八號偵查卷第二
    六頁至第二七頁）。
  (三)證人丁○○、己○○、癸○○、壬○○、未○○、陳炯華、
    卯○○、庚○○、辰○○及子○○於警詢之證述（同署年九
    十四年度偵字第四七五四號偵查卷第二八頁至第三十三頁、
    第八六頁至第一○三頁）及證人王泰竹於另案檢察官偵查中
    之證述（同署九十三年度他字第一○一八號偵查卷第四八頁
    ）、證人陳總鎮於另案警詢之證述（同署九十三年度偵字第
    七八三八號偵查卷第十一頁至第十二頁）。
  (四)扣案之國民身分證十五張（其中變造「陳總鎮」之國民身分
    證一張業已銷燬），「己○○」記者證一張、「甲○○」全
    民健康保險卡二張、「丁○○」身心障礙手冊一張、「丙○○」寵物登記證一張、「庚○○」駕駛執照一張、「家樂福
    」信用卡一張、「丁○○」中國醫藥大學附設醫院掛號證一
    張、「乙○○」證件照片一批、除漬水二瓶、清除劑一瓶、
    護貝膠膜一盒、護貝機一台、各類證件影印紙一批、投影片
    十張、扣押物品清單一份、贓物認領保管單一份、照片十四
    張、「家樂福」信用卡申請書一份、交易明細表一份、「家
    樂福」崇德店消費簽帳單商店存根聯三張、乙○○在臺中市
    警察局刑警隊第四組以「壬○○」名義應訊之偵訊筆錄一份
    。
  (五)法務部調查局九十四年五月十三日調科貳字第○九四○○二
    一七四六○號鑑定通知書一份。
  (六)臺灣高等法院被告全國前案紀錄表一份（被告前案、累犯及
    素行之認定）。
二、公訴意旨認被告乙○○所持以行使之「卓連皆」國民身分證
    一張係偽造，惟經本院審理結果，被告係變造「卓連皆」之
    國民身分證，此有法務部調查局九十四年五月十三日調科貳
    字第○九四○○二一七四六○號鑑定通知書附卷可稽，是聲
    請簡易判決處刑書認被告係犯刑法第二百十六條、第二百十
    二條之行使偽造特種文書罪，顯有未洽，惟經此部分誤載部
    分業經公訴人當庭更正說明，自不生變更之問題，附此敘明
    。
三、公訴人起訴事實雖未敘及被告乙○○共同變造「陳總鎮」之
    國民身分證一張（臺灣臺中地方法院檢察署九十三年度偵字
    第一四九二四號部分），及連續竊取如附表一編號所示之財
    物後，再予以變造「丁○○」之國民身分證及身心障礙手冊
    各一張、變造「己○○」之國民身分證及記者證各一張，及
    偽造「丁○○」之簽名申請信用卡及詐得該卡、冒用「丁○○」名義申辦之「家樂福」信用卡背面偽造「丁○○」簽名
    及持該卡偽造消費簽帳單刷卡消費，並被告冒用「丁○○」
    名義至「臺灣大哥大」北區大雅店在消費簽帳單商店存根聯
    上偽簽「丁○○」簽名而刷卡消費等犯行（同署九十四年度
    偵字第四七五四號移送併辦部分），然此部分事實與公訴人
    起訴之犯罪事實既分別具有牽連犯及連續犯裁判上一罪之關
    係，為起訴效力所及，本院自應併與審理，併予敘明。
四、被告在臺中市警察局刑警隊第四組之一份警訊筆錄偽造「壬○○」之署押三枚、捺指印七枚，在「家樂福」信用卡申請
    書上偽造「丁○○」署押三枚、「家樂福」崇德店消費簽帳
    單上偽造「丁○○」之署押共七枚（其中持卡人存根聯上三
    枚為覆寫紙覆寫）、「家樂福」信用卡上偽造「丁○○」之
    署押一枚、「臺灣大哥大」北區大雅店消費簽帳單上偽造「
    丁○○」署押一枚，均應依刑法第二百十九條之規定宣告沒
    收。扣案變造「丁○○」國民身分證正面乙○○相片、變造
    「丁○○」身心障礙手冊正面乙○○相片、變造「己○○」
    國民身分證正面乙○○相片及變造「己○○」記者證正面乙○○相片各一張、「乙○○」證件照片一批、除漬水二瓶、
    清除劑一瓶、護貝膠膜一盒、護貝機一台、各類證件影印紙
    一批、投影片十張、印章一批、印台一個係被告及「林家源
    」所有供渠等共同犯本案之行使變造國民身分證罪及詐欺取
    財罪所用之物；冒用「丁○○」名義申請之「家樂福」信用
    卡一張，偽造「丁○○」名義之「家樂福」崇德店持卡人存
    根聯三張（其上偽造「丁○○」簽名三枚已依刑法第二百十
    九條沒收），為被告所有而與「林家源」、「阿弟」等人共
    同犯本案行使偽造私文書罪及詐欺取財罪所用之物；變造「
    卓連皆」國民身分證正面乙○○相片一張，為被告所有供其
    犯變造特種文書罪所用之物，均據被告供明在卷，爰均依刑
    法第三十八條第一項第二款規定，宣告沒收。至扣案之變造
    「陳總鎮」國民身分證正面「乙○○」相片一張，業經臺中
    縣太平戶政事務所於九十三年九月二日依法銷燬而滅失，此
    有臺中縣太平市戶政事務所九十四年四月二十二日中縣太戶
    字第○九四○○○二二五九號函附卷足憑，又其餘扣案之丁○○、己○○、巳○○、卯○○、丑○○、午○○○、未○○、癸○○、辛○○、辰○○、子○○、戊○○、壬○○之
    國民身分證各一張、丁○○身心障礙手冊及中國醫藥大學附
    設醫院掛號證一張、己○○記者證一張、丙○○寵物登記證
    一張、庚○○駕駛執照一張、甲○○全民健康保險卡一張，
    均為各該被害人所有之物，非屬被告所有，另扣案「家樂福
    」信用卡背面由被告所偽造之「丁○○」簽名一個，因該偽
    造之署押，已屬於該信用卡之一部分，而該信用卡亦經宣告
    沒收，爰均不另為沒收之諭知。
五、適用之法條：刑事訴訟法第四百五十二條、二百七十三條之
    一第一項、第二百九十九條第一項前段、第三百十條之二、
    第四百五十四條第一項，刑法第二十八條、第五十六條、第
    二百十條、第二百十二條、第二百十六條、第二百十七條第
    一項、第三百二十條第一項、第三百三十九條第一項、第五
    十五條、第四十七條、第五十一條第五款、第二百十九條、
    第三十八條第一項第二款，罰金罰鍰提高標準條例第一條前
    段。
中　　華　　民　　國　　94　　年　　7　　月　　22     日
                        刑事第六庭法　官  戴博誠
右正本證明與原本無異。
如不服本判決，應於送達後十日內向本院提出上訴狀（須附繕本
），上訴於臺灣高等法院臺中分院。
                                  書記官  鄭淑英
中　　華　　民　　國　　94　　年　　7　　月　　22     日
【附錄論罪科刑法條】
刑法第二百十條：
偽造、變造私文書，足以生損害於公眾或他人者，處五年以下有
期徒刑。
刑法第二百十二條：
偽造、變造護照、旅券、免許證、特許證及關於品行、能力服務
或其他相類之證書、介紹書，足以生損害於公眾或他人者，處一
年以下有期徒刑、拘役或三百元以下罰金。
刑法第二百十六條：
行使第二百十條至第二百十五條之文書者，依偽造、變造文書或
登載不實事項或使登載不實事項之規定處斷。
刑法第二百十七條第一項：
偽造印章、印文或署押，足以生損害於公眾或他人者，處三年以
下有期徒刑。
刑法第三百二十條第一項：
意圖為自己或第三人不法之所有，而竊取他人之動產者，為竊盜
罪，處五年以下有期徒刑、拘役或五百元以下罰金。
刑法第三百三十九條第一項：
意圖為自己或第三人不法之所有，以詐術使人將本人或第三人之
物交付者，處五年以下有期徒刑、拘役或科或併科1千元以下罰
金。
附表一：
┌──┬──────┬─────────────┬───┬──────────┬──────┐
│編號│ 犯 罪 時 間│　犯　　罪　　地　　點    │被害人│犯罪方式及竊取之財物│下手行竊者  │
│    │(中華民國)  │                          │      │                    │            │
├──┼──────┼─────────────┼───┼──────────┼──────┤
│一  │94年2月5日至│臺中市○○路2號中國醫藥大 │丁○○│以徒手行竊丁○○之國│綽號「阿弟」│
│    │94年2月9日間│學附設醫院                │      │民身分證、身心障礙手│之成年男子  │
│    │某日某時    │                          │      │冊、全民健康保險卡、│            │
│    │            │                          │      │安信銀行東森購物卡、│            │
│    │            │                          │      │口湖鄉農會金融卡、安│            │
│    │            │                          │      │信銀行信用卡、安信銀│            │
│    │            │                          │      │行VISA信用卡、寶華銀│            │
│    │            │                          │      │行現金卡及中國醫藥大│            │
│    │            │                          │      │學附設醫院掛號證各一│            │
│    │            │                          │      │張                  │            │
├──┼──────┼─────────────┼───┼──────────┼──────┤
│二  │不詳        │不詳                      │己○○│以徒手竊取己○○之國│乙○○與綽號│
│    │            │                          │      │民身分證及中央警訊報│「阿弟」之成│
│    │            │                          │      │記者證各一張        │年男子      │
├──┼──────┼─────────────┼───┼──────────┼──────┤
│三  │92年8月31日 │臺中市○○區○○路57之25之│癸○○│以徒手行竊癸○○之皮│綽號「阿弟」│
│    │晚間某時    │1號1樓騎樓處              │      │夾一個、國民身分證、│之成年男子  │
│    │            │                          │      │駕駛執照、行車執照、│            │
│    │            │                          │      │信用卡各一張及現金六│            │
│    │            │                          │      │百元                │            │
├──┼──────┼─────────────┼───┼──────────┼──────┤
│四  │92年9月10日 │臺中市○○區○○街57號    │未○○│以徒手竊取未○○之國│綽號「阿弟」│
│    │白天某時    │                          │      │民身分證一張        │之成年男子  │
├──┼──────┼─────────────┼───┼──────────┼──────┤
│五  │93年2月20日 │臺中市○區○○路二段      │子○○│以徒手竊取子○○之國│綽號「阿弟」│
│    │            │                          │      │民身分證一張        │之成年男子  │
├──┼──────┼─────────────┼───┼──────────┼──────┤
│六  │93年7月30日 │臺中縣大雅鄉○○路上超商  │辰○○│以徒手竊取辰○○之國│乙○○與綽號│
│    │            │                          │      │民身分證一張        │「阿弟」之成│
│    │            │                          │      │                    │年男子      │
├──┼──────┼─────────────┼───┼──────────┼──────┤
│七  │不詳        │不詳                      │辛○○│以徒手竊取辛○○之國│綽號「阿弟」│
│    │            │                          │      │民身分證一張        │之成年男子  │
├──┼──────┼─────────────┼───┼──────────┼──────┤
│八  │不詳        │不詳                      │戊○○│以徒手竊取戊○○國民│綽號「阿弟」│
│    │            │                          │      │身分證一張          │之成年男子  │
├──┼──────┼─────────────┼───┼──────────┼──────┤
│九  │不詳        │不詳                      │巳○○│以徒手竊取巳○○之國│綽號「阿弟」│
│    │            │                          │      │民身分證一張        │之成年男子  │
├──┼──────┼─────────────┼───┼──────────┼──────┤
│十  │92年9月30日 │臺中市○區○○街超商內    │卯○○│以徒手竊取卯○○之國│綽號「阿弟」│
│    │            │                          │      │民身分證一張        │之成年男子  │
├──┼──────┼─────────────┼───┼──────────┼──────┤
│十一│不詳        │不詳                      │丑○○│以徒手竊取丑○○之國│綽號「阿弟」│
│    │            │                          │      │民身分證一張        │之成年男子  │
├──┼──────┼─────────────┼───┼──────────┼──────┤
│十二│不詳        │不詳                      │蔡田鳳│以徒手竊取午○○○之│綽號「阿弟」│
│    │            │                          │英    │國民身分證一張      │之成年男子  │
├──┼──────┼─────────────┼───┼──────────┼──────┤
│十三│93年4月30日 │臺中市○區○○○路與學士路│壬○○│以徒手竊取壬○○之國│綽號「阿弟」│
│    │某時        │口                        │      │民身分證、駕駛執照及│之成年男子  │
│    │            │                          │      │金融卡各一張、第一銀│            │
│    │            │                          │      │行存摺一本、萬用記事│            │
│    │            │                          │      │本一本              │            │
├──┼──────┼─────────────┼───┼──────────┼──────┤
│十四│94年1月30日 │臺中市西屯區東海大學附近  │庚○○│以徒手竊取庚○○駕駛│綽號「阿弟」│
│    │            │                          │      │執照一張            │之成年男子  │
├──┼──────┼─────────────┼───┼──────────┼──────┤
│十五│不詳        │不詳                      │丙○○│以徒手竊取丙○○之寵│綽號「阿弟」│
│    │            │                          │      │物登記證一張        │之成年男子  │
├──┼──────┼─────────────┼───┼──────────┼──────┤
│十六│不詳        │不詳                      │甲○○│以徒手竊取甲○○之全│綽號「阿弟」│
│    │            │                          │      │民健康保險卡二張    │之成年男子  │
└──┴──────┴─────────────┴───┴──────────┴──────┘
附表二：
┌──┬──────┬─────────────┬──────────┬──────┐
│編號│犯 罪 時 間 │犯     罪      地       點│詐    得    財    物│偽造簽名數量│
│    │（中華民國）│                          │                    │            │
├──┼──────┼─────────────┼──────────┼──────┤
│  │94年3月5日9 │臺中市○○路○段六二五號「│價值一萬六千九百元之│一枚（一式一│
│    │時14分      │家樂福」崇德店            │行動電話一支        │枚）        │
├──┼──────┼─────────────┼──────────┼──────┤
│  │94年3月5日9 │臺中市○○路○段六二五號「│日常用品共計二百二十│二枚（一式二│
│    │時26分      │家樂福」崇德店            │二元                │枚）        │
├──┼──────┼─────────────┼──────────┼──────┤
│  │94年3月5日9 │臺中市○○路○段六二五號「│項鍊一條及日常用品共│二枚（一式二│
│    │時42分      │家樂福」崇德店            │計一萬一千九百二十一│枚）        │
│    │            │                          │元                  │            │
├──┼──────┼─────────────┼──────────┼──────┤
│  │94年3月6日19│臺中市○○路○段六二五號「│日常用品共計五百十六│二枚（一式二│
│    │時40分      │家樂福」崇德店            │元                  │枚）        │
└──┴──────┴─────────────┴──────────┴──────┘
